【裁判字號】    92,訴,1206
【裁判日期】    921111
【裁判案由】    毒品危害防制條例
【裁判全文】
臺灣桃園地方法院刑事判決                        九十二年度訴字第一二六號
    公  訴  人  臺灣桃園地方法院檢察署檢察官
    被      告  甲○○
右列被告因違反毒品危害防制條例案件，經檢察官提起公訴（九十二年度毒偵緝字第
一六五號、九十二年度毒偵字第一一二二號），本院判決如左：
    主  文
甲○○連續施用第一級毒品，累犯，處有期徒刑玖月，扣案之第一級毒品海洛因柒包
（合計淨重貳點貳伍公克），沒收銷燬之，扣案之注射針筒伍支沒收；又連續施用第
二級毒品，累犯，處有期徒刑伍月，扣案之第二級毒品安非他命柒包（合計驗餘淨重
壹點柒伍公克），沒收銷燬之。應執行有期徒刑壹年壹月，扣案之第一級毒品海洛因
柒包（合計淨重貳點貳伍公克）、第二級毒品安非他命柒包（合計驗餘淨重壹點柒伍
公克），沒收銷燬之；扣案之注射針筒伍支沒收。
    事  實
一、甲○○曾於民國八十六年間因違反麻醉藥品管理條例案件，經臺灣花蓮地方法院
    判處有期徒刑九月，嗣經提起上訴，經臺灣高等法院花蓮分院撤銷改判有期徒刑
    六月，於八十六年八月六日確定，並於八十六年十一月二十四日易科罰金執行完
    畢。其後復於八十七年間再因違反麻醉藥品管理條例案件，經臺灣花蓮地方法院
    裁定送觀察、勒戒後，認其無繼續施用毒品傾向，於八十七年十二月一日以八十
    七年度易字第二九一號為免刑判決確定。竟仍不知悔改，於前開免刑判決確定後
    五年內，復基於施用第一級毒品及第二級毒品之概括犯意，先於九十一年九月八
    日，在其位於桃園縣大溪鎮○○路四十二巷十五號住處，施用第二級毒品安非他
    命一次，再於同年月九日凌晨一、二時許，在桃園市○○路頂豪遊樂場廁所內施
    用第一級毒品海洛因一次，嗣於當日五時四十分許，在桃園市○○路四十八巷內
    為警查獲，並扣得其所有之第一級毒品海洛因四包（合計淨重一點八九公克）、
    第二級毒品安非他命四包（合計驗餘淨重一點○六一一公克），及其所有用來施
    用第一級毒品海洛因之注射針筒三支。經交保釋放後，於同年九月十六日某時，
    甲○○續承前開犯意，在其右揭住處，又分別施用第一級、第二級毒品各一次。
    旋於同年月十七日二十二時二十分許，在桃園市○○路中央戲院旁為警再度查獲
    。並扣得其所有之第一級毒品海洛因一包（淨重○點○五公克）、第二級毒品安
    非他命三包（合計驗餘淨重○點六八八九公克）。甲○○為警查獲二次，再次獲
    交保釋放後，竟承前開施用第一級毒品海洛因之犯意，復於九十二年四月六日凌
    晨一、二時，在桃園市○○路火車站附近之狄斯耐遊藝場之廁所內施用第一級毒
    品海洛因一次，而為警於同日五時三十分許，在桃園市○○路四十六號前三度查
    獲，並扣得其所有之第一級毒品海洛因二包（合計淨重○點三一公克）、用來施
    用第一級毒品海洛因之注射針筒二支等物。甲○○經本院以九十一年度毒聲字第
    三一二三號裁定送觀察、勒戒後，認其有繼續施用毒品傾向，本院再以九十二年
    度毒聲字第一三七四號裁定送強制戒治，現仍戒治中。
二、案經桃園縣警察局移送、桃園分局報告臺灣桃園地方法院檢察署檢察官偵查起訴
    。
    理  由
壹、程序部分：
    按除被告所犯為死刑、無期徒刑、最輕本刑為三年以上有期徒刑之罪或高等法院
    管轄第一審案件者外，於準備程序進行中，被告先就被訴事實為有罪之陳述時，
    審判長得告知被告簡式審判程序之旨，並聽取當事人、代理人、辯護人及輔佐人
    之意見後，裁定進行簡式審判程序，刑事訴訟法第二百七十三條之一定有明文，
    本件被告被訴違反毒品危害防制條例案件，經本院訊問被告後，被告為有罪陳述
    ，且所犯非死刑、無期徒刑、最輕本刑為三年以上有期徒刑之罪或高等法院管轄
    第一審案件，經踐行上開程序後，由合議庭裁定由獨任法官改依簡式審判程序審
    理，合先敘明。
貳、實體部分：
一、右揭犯罪事實，業據被告甲○○自白不諱。被告於上開時、地三次為警查獲後，
    經警採集其尿液，分別送請桃園縣衛生局檢驗，其第一次、第二次查獲時所採得
    之尿液均呈嗎啡、安非他命陽性反應，第三次則為嗎啡陽性反應，此有被採尿人
    姓名編號對照表三份、桃園縣衛生局不法藥物尿液檢定書三份（參毒偵字第二四
    二三號卷第二十八、二十九頁、毒偵字第二五一九號卷第二十五、二十六頁、毒
    偵字第一一二二號卷第四十一、四十二頁）附卷可稽。此外，並有被告在三次為
    警查獲時，分別當場扣得其所有如右述之毒品及注射針筒等物可資佐證。又被告
    三次為警查獲時所分別扣案之毒品共十四包，經送請法務調查局、國防部憲兵司
    令部刑事鑑識中心鑑定之結果，其中七包屬第一級毒品海洛因，合計淨重二點二
    五公克（第一次扣得四包部分，合計淨重一點八九公克、第二次扣得一包部分，
    淨重○點○五公克、第三次扣得二包部分，合計○點三一公克）；另七包屬第二
    級毒品安非他命，合計驗餘淨重一點七五公克（第一次扣得四包部分，合計淨重
    一點○六一一公克、第二次扣得三包部分，合計淨重○點六八八九公克），此有
    法務部調查局九十一年十月二十三日調科壹字第○八○○○五七一四號、九十一
    年十月十七日調科壹字第○八○○○五七三一號、九十二年四月二十九日調科壹
    字第○八○○○六三四九號鑑定通知書（參毒偵字第二四二三號卷第二十七頁、
    毒偵字第二五一九號卷第四十二頁、毒偵字第一一二二號卷第三十六頁）及國防
    部憲兵司令部刑事鑑識中心九十二年九月十二日（九二）宇鑑字第一二二四一號
    、九十二年九月十二日（九二）宇鑑字第一二二四○號鑑定通知書附卷可查（均
    參本院卷），是被告之自白，核與事實相符，應可採信。被告於八十七年間因施
    用毒品案件，經臺灣花蓮地方法院裁定觀察、勒戒後，認其無繼續施用毒品傾向
    ，由該院以八十七年度易字第二九一號為免刑判決，於八十七年十二月一日確定
    ，此有臺灣高等法院被告全國前案紀錄表在卷可稽。被告於前開免刑判決確定後
    之五年內再犯施用毒品罪，經本院以九十一年度毒聲字第三一二三號裁定送觀察
    、勒戒後，認其有繼續施用毒品傾向，本院再以九十二年度毒聲字第一三七四號
    裁定送強制戒治，現仍戒治中。從而，被告於受免刑判決確定後五年內再犯施用
    第一級、第二級毒品之犯行，事證明確，堪以認定。
二、核被告所為，係犯毒品危害防制條例第十條第一項、第二項之罪，其持有第一級
    毒品海洛因、第二級毒品安非他命，既意在供己施用，其持有之低度行為應分別
    為施用之高度行為吸收，均不另論罪。被告多次分別施用第一級毒品、第二級毒
    品，均係時間緊接，觸犯構成要件相同之罪名，顯均係基於概括之犯意反覆為之
    ，均為連續犯，各依連續犯之規定論以一罪，並均加重其刑。被告所犯上開二罪
    ，犯意各別，行為互殊，應分論併罰之。被告曾於八十六年間因違反麻醉藥品管
    理條例案件，經判處有期徒刑六月確定，於八十六年十一月二十四日易科罰金執
    行完畢，此有上開臺灣高等法院被告全國前案紀錄表可稽，其於刑之執行完畢後
    ，五年內再犯本件二項有期徒刑以上之罪，均為累犯，並依法均遞加重其刑。爰
    審酌被告已因施用毒品，經法院裁定觀察、勒戒及戒治，仍不知悔悟，惟犯後坦
    承犯行，加以施用毒品係自戕性犯罪，尚乏直接被害人以及被告之品行、動機、
    手段等一切情狀，量處如主示之刑，併定其應執行之刑。扣案之第一級毒品海洛
    因七包（合計淨重二點二五公克）、第二級毒品安非他命七包（合計驗餘淨重一
    點七五公克），併依毒品危害防制條例第十八條第一項前段宣告沒收銷燬之。另
    扣案之注射針筒合計五支，係被告所有，用以施用第一級毒品海洛因之用，為供
    被告犯本罪所用之物，業據被告供明在案，則依刑法第三十八條第一項第二款宣
    告沒收。
據上論斷，應依刑事訴訟法第二百九十九條第一項前段、第二百七十三條之一，毒品
危害防制條例第十條第一項、第二項、第十八條第一項前段，刑法第十一條前段、第
五十六條、第四十七條、第五十一條第五款、第三十八條第一項第二款，判決如主文
。
本案經檢察官羅秀蓮到庭執行職務。
中      華      民      國    九十二    年     十一     月     十一     日
                              臺灣桃園地方法院刑事第十庭
                                  法    官  李  桂  英
右正本證明與原本無異。
如不服本判決，應於判決送達後十日內向本院提出上訴狀( 應附繕本 )，上訴於
臺灣高等法院。
                                  書 記 官  張  淑  芬
中        華        民        國   九十二   年   十一   月     十一     日
附論罪科刑依據之法條：
毒品危害防制條例第十條：
毒品危害防制條例第十條
施用第一級毒品者，處六月以上五年以下有期徒刑。
施用第二級毒品者，處三年以下有期徒刑。


司法院資訊處製作；財團法人民間司法改革基金會備份。
